【裁判字號】    97,消債更,538
【裁判日期】    980414
【裁判案由】    更生事件
【裁判全文】
臺灣士林地方法院民事裁定           97年度消債更字第538號
債  務  人  甲○○
                        號5樓.
代  理  人  林嫦芬律師
上列債務人聲請更生事件，本院裁定如下：
    主  文
債務人甲○○自中華民國98年4月17日17時起開始更生程序。
命司法事務官進行本件更生程序。
    理  由
一、按債務人不能清償債務或有不能清償之虞，且無擔保或無優
    先權之債務總額未逾新臺幣（下同）1,200 萬元者，於法院
    裁定開始清算程序或宣告破產前，得向法院聲請更生，觀諸
    消費者債務清理條例第3 條、第42條第1 項規定自明。次按
    法院開始更生程序之裁定，應載明其年、月、日、時，並即
    時發生效力。法院開始更生或清算程序後，得命司法事務官
    進行更生或清算程序，必要時得選任律師、會計師或其他適
    當之自然人或法人一人為監督人或管理人，復為同條例第45
    條第1 項、第16條所明定。
二、聲請意旨略以：伊有不能清償債務情事，前已提出債權人清
    冊，以書面向最大債權金融機構之安泰商業銀行股份有限公
    司（下稱安泰銀行）請求協商，惟伊每月薪資約2 萬5000元
    ，扣除伊每月應分擔之家庭生活費1 萬2000元，及給婆婆謝
    汪阿螺之租金6000元，合計1 萬8000元，伊提出每月清償
    7000 元 之清償方案未能為安泰銀行所接受，故協商不成立
    。又伊無擔保或無優先權之債務總額未逾1200萬元，復未經
    法院裁定開始清算程序或宣告破產，爰向本院聲請更生等語
    。
三、經查：
    (一)債務人所主張之上開事實，除每月生活必要費用之金額外
      ，業據提出與最大債權金融機構之前置協商不成立通知書
     （ 見本院卷第13頁），財團法人金融聯合徵信中心當事人
      綜合信用報告之協商前置專用債權人清冊（見本院卷第15
      至18頁），債務人全戶戶籍謄本（見本院卷第20、21頁）
      ，債務人95、96年度綜合所得稅各類所得資料清單及財產
      歸屬資料清單（見本院卷第22至24頁），薪資轉帳影本（
      見本院卷第26至28頁）等為證，核閱屬實。且經本院依職
      權向最大債權金融機構安泰銀行函查協商過程等情屬實，
      有安泰銀行民國97年11月18日民事陳報狀在卷可考，堪認
      為真正。
    (二)債務人於財產及收入狀況說明書中所列每月必要費用為租
      金6000元，膳食費1 萬5000元，水、電、瓦斯費5000元，
      電話費1000元，保險醫療費7000元，合計3 萬4000元。惟
      其中商業保險費4800元非屬必要費用，應予剔除。又依債
      務人所提其配偶96年11月至97年7 月郵局存摺內頁（見本
      院卷第35至37頁）所載，電費平均每月2105元，水費平均
      每月457 元，瓦斯費平均每月991 元，電話費平均每月54
      2 元，合計4095元。是以，債務人全戶四人共同生活費用
      應為租金6000元，膳食費1 萬5000元，水、電、瓦斯及電
      話費4095元，保險醫療費2200元，合計2 萬7295元，並應
      由債務人及其配偶依每月所得金額平例分擔。
    (三)依債務人陳報其配偶於97年9 月後平均月薪為3 萬5000元
      ，及債務人每月薪資2 萬5000元計算，債務人每月應負擔
      之必要費用約為1 萬1373元（27295 ×[25000÷（35000
      ＋25000）]＝11373） 。以債務人每月薪資2 萬5000元，
      扣除上開費用1 萬1373元後，尚餘1 萬3627元可供履行更
      生方案。佐諸安泰銀行於前置協商程序中未提出任何還款
      方案，即難認債務人無不能清償債務之虞。此外，債務人
      復查無消費者債務清理條例第6 條第3 項、第8 條或第46
      條各款所定駁回更生聲請之事由存在，則債務人聲請更生
      ，應屬有據。揆諸首開說明，應予開始更生程序，並命司
      法事務官進行本件更生程序。
四、爰裁定如主文。
中    華    民    國    98    年    4     月    14    日
                  民事第一庭  法      官  馬傲霜
上為正本係照原本作成。
本件不得抗告。
中    華    民    國    98    年    4     月    14    日
                              書  記  官  朱亮彰


司法院資訊處製作；財團法人民間司法改革基金會備份。
